# 合同资产计提减值

提问人：liuguoan 时间：2021-01-04 08:05:04
陈版您好：关于合同资产计提减值计入的科目财政部会计司已明确计入资产减值损失，我有如下疑问 1 、合同资产计提减值执行哪个准则？ 2 、若执行金融工具准则应计入信用减值损失 3 、若执行资产减值准则，合同资产计提的减值又可以转回是不是前后矛盾？ 4 、合同资产计提减值是否也是按照预期信用损失率来计提减值？还是有其他专门准则来规范？

回答人：chenyiwei
合同资产减值适用《企业会计准则第 22 号——金融工具确认和计量》中的预期信用损失模型，但合同资产不是金融资产。其减值损失可以在符合条件时转回。